【裁判字號】    99,交聲,28
【裁判日期】    991014
【裁判案由】    違反道路交通管理處罰條例聲明異議
【裁判全文】
臺灣澎湖地方法院交通事件裁定      99年度交聲字第28 號
原處分機關  交通部公路總局高雄區監理所澎湖監理站
異  議  人  乙○○
即受處分人
上列異議人即受處分人因違反道路交通管理處罰條例案件，對於
交通部公路總局高雄區監理所澎湖監理站中華民國99年8月24日
所為處分（原處分案號：澎監違裁字第裁84-T00000000號）聲明
異議，本院裁定如下：
    主    文
異議駁回。
    理    由
一、按道路交通管理處罰條例所稱之汽車，依同條例第3條第8款
    規定包括機器腳踏車；而汽（機）車駕駛人，行經有燈光號
    誌管制之交岔路口闖紅燈者，處新臺幣（下同）1,800元以
    上5,400元以下罰鍰，道路交通管理處罰條例第53條第1項定
    有明文；又汽（機）車駕駛人違反該條例第53條規定者，除
    應依該條所規定之處罰鍰外，並予記違規點數3點，同條例
    第63條第1項第3款亦有規定。
二、原處分機關處罰意旨略以：受處分人乙○○於民國99年6月
    17日13時20分，騎乘車號KQ6-565號重型機車，於澎204縣道
    及23號道路路口違規闖紅燈，經警舉發後，原處分機關於99
    年8月24日依道路交通管理處罰條例第53條第1項、第63條第
    1 項之規定及違反道路交通管理事件統一裁罰基準及處理細
    則，裁決受處分人罰鍰1,800元及記違規點數3點。
三、異議意旨略以：受處分人本在石泉里1-300號「統一超商」
    前穿雨衣，而後騎乘機車沿204號縣道機場往馬公方向行駛
    ，與車號976-TR之大貨車係同向行駛，伊並未穿越路口，亦
    未超越停止線，並無闖紅燈之行為，原處分認定有誤，為此
    請求撤銷原處分，改諭知不罰等語。
四、經查：
（一）證人丙○○於警詢及本院訊問時證稱：伊當時駕駛大貨車
      沿204號縣道由機場往馬公方向行駛，到系爭路口前，受
      處分人騎機車從23號道路北往南方向衝出，伊馬上踩煞車
      ，貨車因而失控打轉，車輛停止後，伊下車查看，發現受
      處分人機車倒在貨車後面；證人甲○○則證稱：伊駕車行
      經該路段，看到貨車打滑，貨車行向是綠燈，接著又看到
      機車在貨車車尾轉過來時倒下去等語，堪認案發當時，
      204 縣道東西方向為綠燈可通行狀態，23號道路南北方向
      則為紅燈停止狀態。受處分人雖辯稱：伊與貨車係同向行
      駛，並非闖紅燈云云，惟證人丙○○已證述受處分人係騎
      機車從23號道路北往南方向衝出等語明確，且由現場照片
      觀之，受處分人騎乘之機車係傾倒在204縣道機場往馬公
      方向道路中間，假若受處分人如其所辯，係沿204縣道道
      路與貨車同向靠右前進，證人丙○○何須緊急煞車，機車
      又何以傾倒該處？是故，受處分人當時應係沿23號道路北
      往南方向行駛，堪以認定。
（二）從而，本件事證明確，受處分人上揭違規闖紅燈行為，堪
      以認定，應依法處罰。
五、綜上所述，本件受處分人既有行經有燈光號誌管制之交岔路
    口闖紅燈之情形，原處分機關依條例第53條第1項、第63條
    第1項之規定，裁處受處分人罰鍰1800元，及記違規點數3點
    ，核無違誤。本件受處分人之異議為無理由，應予駁回。
六、依道路交通案件處理辦法第19條，裁定如主文。
中    華    民    國    99    年    10    月    14    日
                      交通法庭  法  官  李宛玲
以上正本係照原本作成。
如不服本裁定，應於裁定送達之翌日起5日內提出抗告狀於本院
（須附繕本）。
中    華    民    國    99    年    10  月    14    日
                                書記官  劉竹苞

司法院資訊處製作；財團法人民間司法改革基金會備份。
